臺灣臺北地方法院刑事判決　　　　　　100年度審易字第187號
公　訴　人　臺灣臺北地方法院檢察署檢察官
被　　　告　黎俐君
　　　　　　江璿桯
上列被告等因傷害案件，經檢察官提起公訴（一○○年度調偵字
第八九八號），本院判決如下：
    主  文
本件公訴不受理。
    理  由
一、公訴意旨略以：被告黎俐君、江璿桯二人係男女朋友，於民
    國一○○年三月五日晚間九時許，一同前往臺北市○○區○
    ○路四段二六六巷八弄九號一樓「榕樹下海產店」內，欲探
    視黎俐君之子女，因黎俐君不滿其前夫陳建宏未讓其接走子
    女，雙方發生爭執，陳建宏丟擲玻璃杯洩憤（無人受傷），
    黎俐君因而基於傷害他人身體之犯意，以徒手掌摑陳建宏，
    致陳建宏受有右臉挫傷之傷害；江璿桯因認陳建宏摔玻璃杯
    之舉動有對其挑釁之意，乃基於共同傷害他人身體之犯意聯
    絡，夥同另四名真實姓名年籍不詳並分別手持鋁棒、磚塊、
    榔頭等武器之成年男子，於同日晚間十時許，再度前往上址
    砸店，丟擲店內椅子，並毆打陳建宏及斯時在場之蔡蕙宇（
    陳建宏之母）、賴明鴻、曾心鴻（二人均係陳建宏之友人）
    ，致陳建宏受有多處鈍挫傷併擦傷（頭部、左手、左肘及左
    前臂）、頭皮撕裂傷約三公分長等傷害，蔡蕙宇受有背部及
    左肩部挫傷等傷害，賴明鴻受有頭部頓傷、雙手擦傷等傷害
    ，曾心鴻受有多處鈍挫傷併擦傷（前額、左肘及左前臂、雙
    手）等傷害。因認被告二人均涉犯有刑法第二百七十七條第
    一項之傷害罪嫌。
二、按告訴乃論之罪，告訴人於第一審辯論終結前得撤回其告訴
    ；又告訴經撤回者，得不經言詞辯論，逕諭知不受理之判決
    ，刑事訴訟法第二百三十八條第一項、第三百零三條第三款
    、第三百零七條分別定有明文。
三、查本件告訴人陳建宏告訴被告黎俐君傷害案件及告訴人陳建
    宏、蔡蕙宇、賴明鴻、曾心鴻告訴被告江璿桯傷害案件，公
    訴人認被告二人所涉犯之刑法第二百七十七條第一項之罪，
    依同法第二百八十七條前段之規定，須告訴乃論。茲告訴人
    陳建宏、蔡蕙宇、賴明鴻、曾心鴻已於一○○年十月二十六
    日具狀撤回告訴，此有卷附告訴人陳建宏、蔡蕙宇、賴明鴻
    、曾心鴻所出具之撤回告訴狀一紙附卷可佐，依照上開說明
    ，本件被告二人所涉傷害罪嫌，爰不經言詞辯論，逕為諭知
    不受理之判決。
據上論斷，依刑事訴訟法第二百八十四條之一、第三百零三條第
三款、第三百零七條，判決如主文。
中    華    民    國   100    年    10    月    26    日
                  刑事第二十一庭    法  官  徐淑芬
上正本證明與原本無異。
如不服本判決應於收受送達後十日內向本院提出上訴書狀，並應
敘述具體理由；其未敘述上訴理由者，應於上訴期間屆滿後二十
日內向本院補提理由書（均須按他造當事人之人數附繕本）「切
勿逕送上級法院」。告訴人等如對於本判決不服者，應具備理由
請求檢察官上訴，其上訴期間之計算係以檢察官收受判決正本之
日期為準。
                                    書記官  劉郅享
中    華    民    國   100    年    10    月    26    日